【裁判字號】    99,審易,471
【裁判日期】    990719
【裁判案由】    竊盜
【裁判全文】
臺灣新竹地方法院刑事判決             99年度審易字第471號
公  訴  人  臺灣新竹地方法院檢察署檢察官
被      告  乙○○
上列被告因竊盜案件，經檢察官提起公訴（99年度偵字第3958號
），經被告於本院準備程序中，就被訴事實為有罪之陳述，經告
知被告簡式審判程序之旨，並聽取檢察官、被告之意見後，經本
院進行簡式審判程序，本院判決如下：
    主    文
乙○○犯攜帶兇器毀越門扇安全設備竊盜罪，累犯，處有期徒刑
壹年陸月。減為有期徒刑玖月。
    犯罪事實
一、乙○○前於民國92年間，因竊盜案件，經臺灣苗栗地方法院
    於93年3月5日以92年度易字第308 號判決判處有期徒刑1年4
    月確定，甫於94年5月9日縮刑期滿執行完畢。又於94年間，
    因連續施用第二級毒品案件，經臺灣臺中地方法院於95年1
    月23日以95年度中簡字第187號判決判處有期徒刑4月確定，
    又於94年間，因贓物案件，經臺灣臺中地方法院於95年7 月
    31日以95年度易字第1330號判決判處有期徒刑5 月確定，上
    揭2案再經臺灣臺中地方法院於95年9月29日以95年度聲字第
    3527號裁定定應執行刑有期徒刑8月確定，於96年1月15日易
    科罰金執行完畢。
二、詎乙○○猶不知悔改，復基於意圖為自己不法所有之竊盜犯
    意，於96年3 月22日上午10時許，駕駛其向友人借得之不詳
    車號自用小客車前往甲○○位在新竹市香山區美之城200 巷
    10號住處，利用甲○○及其母丙○○均未在家之際，持客觀
    上足以對人之生命、身體構成威脅，可供兇器使用之一字起
    子1支（未扣案），先以一字起子撬開1樓後門之喇叭鎖，然
    因無法開啟後門，再持一字起子打破窗戶玻璃方式踰越窗戶
    侵入屋內，竊取甲○○所有之桌上型電腦1部、筆記型電腦2
    部、數位相機1臺、LED14吋螢幕1臺、高爾夫球具1組、OSIM
    眼部按摩器、PS2、XBOX、XBOX360遊戲機各1 臺、活動式硬
    碟1部、DVD燒錄機1臺、集郵冊4、5本、2008奧運紀念幣1套
    、天珠手鍊1條、結婚男戒1只、外幣（約值新臺幣【下同】
    3 萬元）等物（損失共計約80萬元），得手後由1 樓後門離
    去，並將上揭財物予以變賣得款供己花用。嗣甲○○於同日
    下午3 時返家時發現失竊報警處理，為警於現場採獲煙蒂1
    根，經採得煙蒂上之分泌物送往內政部警政署刑事警察局進
    行DNA 比對，認與乙○○之DNA- STR型別相符而循線查悉上
    情（甲○○上揭失竊財物均未尋獲）。
三、案經新竹市警察局第三分局報告臺灣新竹地方法院檢察署檢
    察官偵查起訴。
    理    由
一、程序部分：
    按除被告所犯為死刑、無期徒刑、最輕本刑為3 年以上有期
    徒刑之罪或高等法院管轄第一審案件者外，於前條第1 項程
    序進行中，被告先就被訴事實為有罪之陳述時，審判長得告
    知被告簡式審判程序之旨，並聽取當事人、代理人、辯護人
    及輔佐人之意見後，裁定進行簡式審判程序，刑事訴訟法第
    273條之1第1 項定有明文。本件被告乙○○所犯係死刑、無
    期徒刑、最輕本刑為3 年以上有期徒刑以外之罪，其於準備
    程序中就被訴事實為有罪之陳述，經告知簡式審判程序之旨
    ，並聽取公訴人及被告乙○○之意見後，本院認為適宜進行
    簡式審判程序，合先敘明。
二、認定被告乙○○犯行所憑之各項證據：
（一）被告乙○○於警詢、偵查中之供述及本院準備程序、簡式
      審判程序時之自白。其稱：伊曾於96年3 月22日上午10時
      許，向友人借車獨自1人前往新竹市香山區美之香城200巷
      10號行竊，當時係持一字起子先撬開該住處後門門鎖，但
      因打不開門鎖，再以破壞窗戶侵入而竊得電腦、郵票及金
      飾等財物，再開啟後門離去，並將財物予以變賣得款供己
      發用等語（見99年度偵字第3327號偵查卷第4至6頁，99年
      度偵字第3958號偵查卷第19、20頁，本院卷第26、32、33
      頁）。
（二）證人即被害人甲○○於警詢、偵查中之證稱：他於96年3
      月22日上午8時出門上班，於當日下午3時返回位在新竹市
      香山區美之香城200 巷10號住處時，發現屋內客廳凌亂不
      堪，竊賊係由廚房先行破壞門鎖，因有門閂卡住，再破壞
      窗戶侵入行竊，計失竊桌上型電腦1部、筆記型電腦2部、
      14吋電腦螢幕1臺、高爾夫球具1組、OSIM眼部按摩器、PS
      2、XBOX、XBOX360遊戲機各1 臺、活動式硬碟1部、DVD燒
      錄器1 臺、集郵本4、5本、奧運紀念幣1套、數位相機1臺
      、天珠手鍊1 條、結婚男戒1只及外幣（換算新臺幣約3萬
      元），共計80萬餘元等財物（見99年度偵字第3327號偵查
      卷第7、8頁）。
（三）證人即被害人甲○○之母丙○○於本院準備程序、簡式審
      判程序時之證稱：她與被害人甲○○同住，被告乙○○係
      自住家後門，以工具撬開後門喇叭鎖，1 樓廚房窗戶也被
      打破，他們回家發現遭竊時，後門是開著的，遭竊之物品
      除外幣、天珠放在2 樓、郵冊放在3 樓外，其餘物品都是
      放在1 樓，總共損失約80萬元等語（見本院卷第26、34頁
      ）。
（四）新竹市警察局第三分局「甲○○住宅財物遭竊盜案」勘察
      報告、勘察採證同意書、現場測繪圖各1 份暨現場照片28
      張（見99年度偵字第3327號偵查卷第13至35頁）：證明被
      害人甲○○位在新竹市香山區美之城200 巷10號住處遭人
      以破壞後門門鎖及窗戶侵入翻箱倒櫃行竊，並在屋外採得
      可疑煙蒂1 根等事實。
（五）內政部警政署刑事警察局99年3月31日刑醫字第099002530
      1號鑑定書1 份（見99年度偵字第3327號偵查卷第9至12頁
      ）。其鑑驗結論為：自被告乙○○口腔所採集之唾液棉棒
      ，其上之DNA- STR型別經送內政部警政署刑事警察局比對
      結果後，核與新竹市警察局第三分局96.04.03竹市警鑑字
      第96040001號刑事案件證物採驗紀錄表送檢「甲○○住竊
      案」煙蒂之DNA- STR型別相符等情，佐證被告乙○○行竊
      被害人甲○○住處財物之事實。
（六）綜上，本件事證業臻明確，被告乙○○本件犯行至堪認定
      ，應依法予以論科。
三、論罪科刑：
（一）論罪：按刑法第321條第1項第2 款所謂安全設備，指依社
      會通常觀念足認有防盜之設備而言，最高法院25年上字第
      4168號判例意旨可供參考。而窗戶具有防盜之作用，自屬
      安全設備甚明；又關於附加於鐵門上之「掛鎖」，抑係鑲
      在鐵門上之鎖，如係前者，其鎖固屬安全設備；若係後者
      ，該鎖即構成門之一部，加以毀壞，則應認係毀壞門扇，
      最高法院74年度臺上字第243號判決、85年度臺上字第543
      3 號判決意旨可參。至所謂兇器，其種類並無限制，凡客
      觀上足對人之生命、身體、安全構成威脅，具有危險性之
      兇器均屬之，且祇須行竊時攜帶此種具有危險性之兇器為
      已足，並不以攜帶之初有行兇之意圖為必要（最高法院79
      年臺上字第5253號判例意旨參照）。是被告乙○○持可供
      兇器使用之一字起子1 支，先以撬開方式毀壞被害人甲○○住處1 樓後方鐵門內嵌之喇叭鎖頭，再以一字起子敲毀
      窗戶玻璃後踰越窗戶侵入行竊財物之犯行，核其所為，係
      犯刑法第321條第1項第2款、第3款之攜帶兇器毀越門扇安
      全設備竊盜罪。雖檢察官起訴書意旨固認被告乙○○本件
      所為，僅係犯刑法第321條第1項第2款、第3款之攜帶兇器
      毀越安全設備竊盜罪嫌；然依被告乙○○所為之自白及被
      害人甲○○、丙○○所為之證述及現場照片可知，被告乙○○確有毀壞內嵌鐵門喇叭鎖頭之犯行，是被告乙○○所
      為，除有攜帶兇器毀越安全設備竊盜犯行外，尚有毀壞門
      扇之行為，惟此僅為犯罪事實之擴張，為起訴之效力所及
      ，基於審判不可分原則，本院自應併予審理，且為竊盜加
      重要件之增加，尚無庸變更起訴法條，附此敘明。
（二）累犯：被告乙○○前於92年間，因竊盜案件，經臺灣苗栗
      地方法院於93年3月5日以92年度易字第308 號判決判處有
      期徒刑1年4月確定，甫於94年5月9日縮刑期滿執行完畢。
      又於94年間，因連續施用第二級毒品案件，經臺灣臺中地
      方法院於95年1月23日以95年度中簡字第187號判決判處有
      期徒刑4 月確定，又於94年間，因贓物案件，經臺灣臺中
      地方法院於95年7 月31日以95年度易字第1330號判決判處
      有期徒刑5月確定，上揭2案再經臺灣臺中地方法院於95年
      9月29日以95年度聲字第3527號裁定定應執行刑有期徒刑8
      月確定，於96年1 月15日易科罰金執行完畢等情，有臺灣
      高等法院被告前案紀錄表、臺灣新竹地方法院檢察署刑案
      資料查註紀錄表各1 份在卷可稽，其前受有期徒刑執行完
      畢，於5 年以內故意再犯本件最重本刑為有期徒刑以上之
      罪，為累犯，應依刑法第47條第1項之規定加重其刑。
（三）量刑：爰審酌被告乙○○除有上開構成累犯事由之前案紀
      錄外，另有多次竊盜及違反麻醉藥品管理條例等刑事前科
      ，此有臺灣高等法院前案紀錄表、臺灣新竹地方法院檢察
      署刑案資料查註紀錄表附卷可據，足徵素行非善，且被告
      乙○○正值青壯，竟不思循正當途徑獲取所需，猶為貪圖
      一己之私，竊取被害人甲○○住處財物，守法意識薄弱，
      事後復將竊得之財物變賣現金花用，造成追贓之困難及有
      礙財產犯罪之偵查，所為實不足取，念其犯後坦承犯行不
      諱，態度尚可，犯罪手法亦屬平和，然所竊取之財物均尚
      未尋獲，兼衡犯罪之動機、目的、手段、智識程度等一切
      情狀，量處如主文所示之刑，以示懲儆。
（四）減刑：又查被告乙○○本件犯行，犯罪時間係在96年4 月
      24日以前，核與中華民國九十六年罪犯減刑條例第2條第1
      項第3款規定相符，應予減刑，爰依法減輕其刑如主文所
      示，附此敘明。
據上論斷，應依刑事訴訟法第273條之1 第1項、第299條第1項前
段，刑法第321 條第1項第2款、第3款、第47條第1項，中華民國
九十六年罪犯減刑條例第2 條第1 項第3 款、第7 條，判決如主
文。
本案經檢察官洪期榮到庭執行職務。
中    華    民    國    99    年    7     月    19    日
                    刑事第九庭法  官    劉兆菊
以上正本證明與原本無異。
如不服本判決應於收受本判決後10日內向本院提出上訴書狀，上
訴書狀應敘述具體理由。上訴書狀未敘述上訴理由者，應於上訴
期間屆滿後20日內補提理由書狀於本院「切勿逕送上級法院」。
中    華    民    國    99    年    7     月    19    日
                              書記官    林兆嘉
附錄本案論罪科刑法條：
中華民國刑法第321條
犯竊盜罪而有左列情形之一者，處6月以上、5年以下有期徒刑：
一、於夜間侵入住宅或有人居住之建築物、船艦或隱匿其內而犯
    之者。
二、毀越門扇、牆垣或其他安全設備而犯之者。
三、攜帶兇器而犯之者。
四、結夥三人以上而犯之者。
五、乘火災、水災或其他災害之際而犯之者。
六、在車站或埠頭而犯之者。
前項之未遂犯罰之。

司法院資訊處製作；財團法人民間司法改革基金會備份。
